【裁判字號】    95,簡上,778
【裁判日期】    950920
【裁判案由】    賭博等
【裁判全文】
臺灣高雄地方法院刑事判決             95年度簡上字第778號
上  訴  人
即  被  告  丙○○原名柯雅祺.
            丁○○
上列上訴人即被告因賭博等案件，不服本院高雄簡易庭於中華民
國95年4 月28日95年度簡字第1983號第一審簡易判決（聲請簡易
判決處刑案號：臺灣高雄地方法院檢察署95年度偵字第4851號、
第6469號），提起上訴，本院管轄之第二審合議庭判決如下：
    主  文
上訴駁回。
丁○○緩刑貳年。
    事  實
一、本案經本院審理結果，認原審以上訴人即被告柯雅祺、丁○
    ○均係犯刑法第266 條第1 項、第267 條之常業賭博罪，量
    處被告柯雅祺有期徒刑3 月、被告丁○○有期徒刑5 月，並
    均准以銀元300 元折算1 日易科罰金，經核其認事用法及量
    刑均無不當，應予維持，並均引用第一審判決書記載之事實
    、證據及理由。另補充理由：
  (一)被告丁○○於本院審判程序中就犯罪事實之自白。
  (二)被告柯雅祺雖坦認受雇於林義順擔任「二姐夫超商」之店員
    ，然矢口否認有何賭博及違反電子遊戲場業管理條例之犯行
    ，辯稱：我負責之工作係為客人兌換代幣及收銀，並沒有為
    客人洗分或兌換現金，在客人戊○○身上查獲之現金1,500
    元是我借給戊○○的，並非賭資，我也沒有為他洗分或兌換
    現金等語。經查，證人即當場為警查獲之賭客戊○○到庭證
    稱，我當天是跟被告柯雅祺拿了一百多個代幣試玩「世界盃
    禮品自動販賣機」，並沒有拿年給她換代幣，我把玩後得分
    150 分，便把分數按掉，就到櫃檯跟被告柯雅祺聊天，又跟
    她借現金1,500 元，約定隔日返還，之後就被員警查獲，該
    現金並非洗分得來。我與被告柯雅祺係在查獲當日即95年2
    月6 日前1 周左右認識，當天我自己身上尚有現金1 萬元，
    向她借錢並沒有什麼動機，只是開玩笑而已等語（本院卷第
    81頁至第84頁）。然查，證人戊○○當日身上既帶有現金1
    萬元，何有可能毫無理由再向擔任超商店員之被告柯雅祺借
    用1,500 元？而超商內擺放機台之目的即在使客人兌換代幣
    把玩以營利，絕無可能提供客人免費「試玩」，被告柯雅祺
    又僅以每月16,000元之薪資受雇擔任超商店員，並非實際負
    責人，則被告柯雅祺何有可能僅憑相識不過1 周之超商客人
    戊○○之要求，即甘冒為雇主林義順查知之風險，無償提供
    多達一百餘枚之代幣予戊○○「試玩」之理？又竟願意貸予
    戊○○現金1,500 元，此均與常情相違甚鉅。更罔論被告柯
    雅祺於警詢中自承，戊○○所把玩之「世界盃禮品自動販賣
    機」，分數1 分可兌換現金10元，而戊○○把玩該機台後，
    積分為150 分，以此計算可兌換1,500 元，此竟與被告柯雅
    祺交付戊○○之現金1,500 元之數額完全相符，顯見該
    1,500 元之現金，確係店員即被告柯雅祺為賭客戊○○兌換
    積分150 分之洗分賭資，而非「借款」，當堪認定。戊○○
    上揭證述無非係為被告柯雅祺脫罪之偽證，不足採信。
二、經查，上訴人即被告2 人犯罪事證明確，原審因而依刑法第
    第266 條第1 項前段、第2 項、第267 條、修正前（下同）
    刑法28條、第55條、第41條第1 項前段，罰金罰鍰提高標準
    條例第1 條前段、廢止前同條例第2 條，並審酌上訴人即被
    告柯雅祺、丁○○2 人因貪圖一時小利，與未依法辦理電子
    遊戲機之營利事業登記之林義順共同經營電子遊戲場業，而
    所擺設電子遊戲機數量各為6 台，其規避行政管理，顯然已
    相當程度影響社會秩序，被告柯雅祺於警詢時雖坦承犯行，
    惟於檢察官偵查時翻供，全盤否認犯罪，犯後態度不佳；被
    告丁○○於本院審判中雖已坦認犯行，但為警查獲之初則未
    坦認犯罪，且飾詞狡辯，態度惡劣，惟其二人均僅係受僱領
    薪階級，薪資微薄，工作時日均未滿二月，犯罪情節尚輕微
    ，且均無犯罪前科等一切情狀，量處被告柯雅祺有期徒刑3
    月，被告丁○○有期徒刑5 月，並均准以銀元300 元折算一
    日為易科罰金之折算標準；至扣案如附表編號一、二所示之
    機台，均為當場賭博之器具；附表編號一所示之賭資，為被
    告柯雅祺交予被告戊○○時當場扣得，為在兌換籌碼處之財
    物，不問屬於犯人與否，均依刑法第266 條第2 項之規定沒
    收之；另如附表編號一、二所示之代幣及附表編號二所示之
    電腦機台遙控器、機台日報表、及員工雜記簿等物，均為共
    犯林義順所有，且分別係供本件賭博等犯罪所用之物，附表
    編號二所示之賭資，為共犯甲○○因犯罪所得之物，則分別
    依刑法第38條第1 項第2 款、第3 款之規定沒收。本院認原
    審認事用法均無違誤，量刑亦稱妥適，被告2 人之上訴為無
    理由，應予駁回。又查被告丁○○未曾受有期徒刑以上刑之
    宣告，有臺灣高等法院被告前案紀錄表在卷可稽，其因一時
    失慮，致罹刑章，於本院審判中亦已坦認犯罪，顯見有悔意
    ，經此次起訴審判後，當能知所警惕，而無再犯之虞，本院
    因認所宣告之刑，以暫不執行為適當，爰併予宣告緩刑2 年
    ，以啟自新。至丙○○部分，因迄本院審理仍否認犯罪，未
    見悔意，認其非受刑之執行不足使其生警惕之心，爰不予宣
    告緩刑。
三、原判決雖未及比較適用上開刑法修正前後之法條，然經本院
    比較結果，均仍應適用行為時法，則原判決適用行為時法論
    罪科刑並諭知易科罰金之折算標準即無不當，不構成撤銷之
    事由，附此敘明。
四、據上論斷，應依刑事訴訟法第455 條之1 第1 項、第3 項、
    第368 條、第373 條，刑法第74條第1 款，判決如主文。
本案經檢察官乙○○到庭執行職務。
中    華    民    國    95    年    9     月    20    日
              刑事第十四庭審判長法  官  蔡廣昇
                                法  官  謝雨真
                                法  官  紀凱峰
以上正本證明與原本無異。
不得上訴。
中    華    民    國    95    年    9     月    25    日
                                書記官  黃進遠


司法院資訊處製作；財團法人民間司法改革基金會備份。
